# 个人股东实质控制下一些特殊情况如何处理？

提问人：yueryc 时间：2017-02-04 15:12:19
个人股东甲持有A公司70%股权，A公司持有B公司30%股权，同时甲个人持有B公司30%股权，甲拟在今后 1 年内将B公司30%股权转让给A公司。 请问： 1 、A公司对B公司具有实质控制权，目前合并报表时按照多少比例合并？30%还是60%？
2 、后续A收购甲30%股权时按照同一控制下企业合并处理还是收购少数股东权益？
3 、如果目前B公司的外部股东出资尚未到位，即40%未实际出资，目前甲和A公司按照出资额计算，持股比例各占50%，则按照多少比例合并？

回答人：chenyiwei
1 、如果确定目前A对B具有实质控制权，例如甲已将其所持有的B公司 30 ％股权对应的表决权授予A，但甲仍保留对应股份的分红权和剩余财产分配权等财产权利，则A合并B时的少数股权比例为 70 ％。 2 、既然“A公司对B公司具有实质控制权”，则后续A从甲取得30 ％股权时，按收购少数股权处理。 3 、取决于B公司的三方股东之间就实缴出资比例与认缴出资比例不一致期间的盈亏享有／分担比例的约定。如果有约定的，则按该约定处理；无约定或约定不明确的，则按实缴出资比例计算，或者也可以基于谨慎原则，盈利按较低的比例计算，亏损按较高的比例计算。